【裁判字號】    92,易,155
【裁判日期】    920506
【裁判案由】    違反著作權法
【裁判全文】
台灣台北地方法院刑事判決                          九十二年度易字第一五五號
    公  訴  人  台灣台北地方法院檢察署檢察官
    被      告  丙○○
右列被告因違反著作權法案件，經檢察官提起公訴（九十一年度偵字第一六七五八號
、第一七三七二號），本院判決如左：
    主  文
丙○○連續擅自以重製之方法侵害他人之著作財產權，累犯，處有期徒刑捌月。
扣案之燒錄機貳台、空白光碟片伍拾片、重製影視光碟片拾片，均沒收。
    事  實
一、丙○○於民國八十六年間因妨害公務案件，經台灣板橋地方法院，以八十六年度
    易字第四二六七號判處有期徒刑三月，如易科罰金，以三百元折算一日確定，甫
    於八十六年十一月十七日易科罰金執行完畢。而丙○○係位於台北市○○路○段
    二八五號之「金石堂影視社」負責人，明知「麻雀變公主」、「哈利波特神秘魔
    法石２」、「情人眼裡出西施」、「危機四伏」、「騎士風雲錄」、「臥虎藏龍
    」、「尖峰時刻２」、「內神外鬼」等著作分別為美商迪士尼企業股份有限公司
    、美商時代華納娛樂公司、美商廿世紀福斯影片股份有限公司（「情人眼裡出西
    施」、「危機四伏」二片）、美商哥倫比亞影片股份公司、美商哥倫比亞三星家
    庭娛樂股份有限公司、美商新線製作股份公司及美商派拉蒙影片股份有限公司所
    享有之著作財產權，竟基於意圖侵害著作權之概括犯意，自九十一年六月底、七
    月初起，在「金石堂影視社內」，未經上開公司之同意或授權，擅自以其所有之
    燒錄機二台燒錄上開影視光碟片而以重製之方法侵害上開公司之著作財產權，嗣
    於九十一年七月十五日下午七時三十分許，為警持搜索票搜索時，查獲丙○○擅
    自重製之影視光碟片「麻雀變公主」上下集、「哈利波特神秘魔法石２」一片、
    「情人眼裡出西施」上下集、「危機四伏」上下集、「騎士風雲錄」下集、「臥
    虎藏龍」上下集、「尖峰時刻２」上下集、「內神外鬼」下集等影視光碟片共十
    三片，以及丙○○所有供前揭重製行為所用之燒錄機二台、以及供前揭重製行為
    預備之物之空白光碟片五十片，因而偵知上情。
二、案經美商迪士尼企業股份有限公司、美商時代華納娛樂公司、美商廿世紀福斯影
    片股份有限公司、美商哥倫比亞影片股份公司、美商哥倫比亞三星家庭娛樂股份
    有限公司、美商新線製作股份公司及美商派拉蒙影片股份有限公司委由財團法人
    電影及錄影著作保護基金會訴請保安警察第二總隊報告台灣台北地方法院檢察署
    檢察官偵查起訴。
    理  由
一、訊之被告丙○○對於在前揭時間地點，以前開方法重製經扣案所燒錄重製之影視
    光碟片之事實坦白承認，經核與告訴代理人指述之情節、及證人即查獲員警甲○
    ○、乙○○證述之情節相符，此外，並有搜索扣押證明筆錄、現場採證照片七張
    、營利事業登記證、現場圖在卷可稽，以及被告所燒錄重製之影視光碟片十三片
    、所用之燒錄機二台、供重製預備之空白光碟片五十片扣案可資佐證，是本件事
    證已臻明確，被告犯行堪予認定。
二、被告擅自以重製之方法侵害他人之著作財產權，核其所為係違反著作權法第九十
    一條第一項之重製罪。又所重製之影視光碟片中，「麻雀變公主」、「情人眼裡
    出西施」、「危機四伏」、「臥虎藏龍」、「尖峰時刻２」之影片係上下集全部
    重製，顯已逾合理使用之範圍，併此敘明。被告先後多次重製行為，時間緊接，
    所犯之罪名及基本犯罪構成要件均相同，顯係基於概括犯意反覆為之，為連續犯
    ，應依刑法第五十六條之規定，以一罪論，並加重其刑。查被告於八十六年間因
    妨害公務案件，經台灣板橋地方法院，以八十六年度易字第四二六七號判處有期
    徒刑三月，如易科罰金，以三百元折算一日確定，甫於八十六年十一月十七日易
    科罰金執行完畢等情，有台灣高等法院被告全國前案紀錄表附卷可稽，被告前受
    有期徒刑之執行完畢後，五年以內再犯本件有期徒刑以上之罪，為累犯，應依刑
    法第四十七條之規定，加重其刑，並遞加重之。爰審酌被告犯罪目的、犯罪手段
    、所重製之影視光碟片之數量、犯罪所生之危險及損失、犯後坦承之態度等一切
    情狀，量處如主文所示之刑。另扣案之燒錄機二台、空白光碟片五十片、重製之
    影視光碟片十三片，為被告所有供前揭犯罪行為所用之物、供犯罪預備之物以及
    因犯罪所得之物，業據被告供承在卷，應依刑法第三十八條第一項第二款、第三
    款之規定沒收之。
三、據上論斷，應依刑事訴訟法第二百九十九條第一項前段，著作權法第九十一條第
    一項、刑法第十一條前段、第五十六條、第四十七條、第三十八條第一項第二款
    、第三款，判決如主文。
本案經檢察官呂朝章到庭執行職務。
中      華      民      國    九十二    年      五      月      六      日
                                    台灣台北地方法院刑事第一庭
                                            法  官  蘇嘉豐
右正本證明與原本無異。
如不服本判決，應於判決送達後十日內向本院提出上訴狀（應抄附繕本）。告訴人或
被害人如對於本判決不服者，應具備理由請求檢察官上訴，其上訴期間之計算係以檢
察官收受判決正本之日期為準。
                                            書記官  蘇靜紅
中      華      民      國    九十二    年      五      月      六      日
附錄本案論罪科刑所適用法條全文：
著作權法第九十一條：
擅自以重製之方法侵害他人之著作財產權者，處六月以上三年以下有期徒刑，得併科
新台幣二十萬元以下罰金。


司法院資訊處製作；財團法人民間司法改革基金會備份。
